【裁判字號】    98,交上易,211
【裁判日期】    980326
【裁判案由】    過失傷害
【裁判全文】
臺灣高等法院臺南分院刑事判決       98年度交上易字第211號
上  訴  人
即  被  告  甲○○
上列上訴人因過失傷害案件，不服臺灣臺南地方法院98年度交易
字第4號中華民國98年2月17日第一審判決（起訴案號：臺灣臺南
地方法院檢察署97年度調偵字第1418號），提起上訴，本院判決
如下：
    主  文
上訴駁回。
    理  由
一、按刑事訴訟法第361條、第367條規定，不服地方法院之第一
    審判決而提起上訴者，應提出上訴書狀，並敘述具體理由，
    為上訴必備之程式；其所提出之書狀未敘述上訴理由，或僅
    曾以言詞陳述上訴理由者，均應於上訴期間屆滿後20日內補
    提理由書於第一審法院。第一審法院經形式審查，認逾期未
    補提上訴理由者，應定期間先命補正；逾期未補正者，為上
    訴不合法律上之程式，應以裁定駁回。倘已提出上訴理由，
    但所提非屬具體理由者，則由第二審法院以上訴不合法律上
    之程式，判決駁回。而所謂具體理由，必係依據卷內既有訴
    訟資料或提出新事證，指摘或表明第一審判決有何採證認事
    、用法或量刑等足以影響判決本旨之不當或違法，而構成應
    予撤銷之具體事由，始克當之（例如：依憑證據法則具體指
    出所採證據何以不具證據能力，或依憑卷證資料，明確指出
    所為證據證明力之判斷如何違背經驗、論理法則）；倘僅泛
    言原判決認定事實錯誤、違背法令、量刑失之過重或輕縱，
    而未依上揭意旨指出具體事由，或形式上雖已指出具體事由
    ，然該事由縱使屬實，亦不足以認為原判決有何不當或違法
    者（例如：對不具有調查必要性之證據，法院未依聲請調查
    亦未說明理由，或援用證據不當，但除去該證據仍應為同一
    事實之認定），俾與第二審上訴制度在請求第二審法院撤銷
    、變更第一審不當或違法之判決，以實現個案救濟之立法目
    的相契合，並節制濫行上訴（最高法院97年度台上字第892
    號判決參照）。
二、上訴人即被告上訴理由略以：被害人就本件傷害要求賠償醫
    藥費、精神慰撫金及自97年6月起至98年2月間無法工作之損
    失共計金額為100萬元，非被告能力所及；且依被害人之部
    落格上記載其於97年8月1日起已正常上班，所言無法工作之
    損失並非事實，請法官詳查，被告有賠償之誠意云云。上訴
    人並未依據卷內既有訴訟資料或提出新事證，指摘或表明原
    審判決有何不當或違法，而構成應予撤銷之具體事由，揆諸
    上開說明，難謂已敘明具體理由。且本件原審判決既已詳細
    記載認定被告犯罪事實之證據及理由，並已審酌被告之品性
    、生活狀況、智識程度（國中畢業）、過失責任、過失情節
    、告訴人因本件車禍所受傷害程度，因告訴人乙○○要求賠
    償新臺幣一百萬元，而被告僅願意賠償三十六萬元，雙方對
    於賠償金額不合致而迄未能與達成和解賠償損害，及被告犯
    罪後坦承犯行之態度等一切情狀，在適法範圍內行使科刑之
    裁量權，亦已敘明當事人雙方關於賠償之金額之主張及無法
    達成和解之情形加以審酌，經核亦無違法或不當之情形。依
    上開說明，本件上訴顯不合法律上程式，應予駁回，並不經
    言詞辯論為之。
三、據上論斷，應依刑事訴訟法第367條前段、第372條，判決如
    主文。
中    華    民    國    98    年    3     月    26    日
                  刑事第四庭    審判長法  官  吳志誠
                                      法  官  高明發
                                      法  官  羅心芳
以上正本證明與原本無異。
不得上訴。
                                      書記官  蔡振豐
中    華    民    國    98    年    3     月    27    日


司法院資訊處製作；財團法人民間司法改革基金會備份。
